【裁判字號】    95,易,1554
【裁判日期】    950804
【裁判案由】    竊盜
【裁判全文】
臺灣臺中地方法院刑事判決              95年度易字第1554號
公  訴  人  臺灣臺中地方法院檢察署檢察官
被      告  丁○○
                    （現因另案於臺灣臺中監獄執行中）
上列被告因竊盜案件，經檢察官提起公訴（九十五年度偵字第四
二二一號、九十五年度偵字第六九八八號），被告於本院準備程
序中為認罪之陳述，經本院合議庭評議後裁定由受命法官獨任改
行簡式審判程序審理，本院判決如下：
    主    文
丁○○連續攜帶兇器、毀越門扇、於夜間侵入住宅，竊盜，累犯
，處有期徒刑拾月。
    犯罪事實
一、丁○○前於民國九十三年間，因搶奪罪，經本院於九十三年
    九月三十日以九十三年度訴字第二０六二號判處有期徒刑四
    月，如易科罰金，以三百元折算一日確定，於九十四年一月
    二十一日入監執行，於九十四年六月二十日執行完畢。
二、丁○○仍不知悔改，竟基於行竊他人財物之概括犯意，意圖
    為自己不法之所有，先後行竊甲○○、乙○○、丙○○所有
    之財物得手。各該竊盜犯行，詳如下述：
    （一）丁○○基於行竊他人財物之概括犯意，意圖為自己不
          法之所有，於九十四年十一月二十九日十九時三十分
          許之夜間時分，在臺中縣神岡鄉○○路二二號甲○○
          住處，未經甲○○之同意，執持其所有客觀上足以對
          人之生命、身體、安全構成威脅，具有危險性，堪供
          為兇器使用之螺絲起子一支，用以毀壞甲○○住處大
          門、再踰越窗戶之方式，擅自侵入甲○○之住宅，行
          竊甲○○所有之存錢筒二個（內有現金合計約新臺幣
          〈下同〉一千元）得手，行竊所得之現金，業經花用
          殆盡，存錢筒則遭丟棄不知去向。
    （二）丁○○又基於承前行竊他人財物之概括犯意，意圖為
          自己不法之所有，於九十四年十二月十九日中午十二
          時許，在臺中縣神岡鄉○○路三十巷四八弄十八號洪
          猛煌住處，未經乙○○之同意，執持其所有客觀上足
          以對人之生命、身體、安全構成威脅，具有危險性，
          堪供為兇器使用之螺絲起子一支，用以毀壞乙○○住
          處大門及窗戶、再踰越窗戶之方式，擅自侵入乙○○
          之住宅，行竊乙○○所有之公事包一個（內有信用卡
          二張、存摺二本、印章二個、戒指一只等財物）得手
          ，行竊所得之戒指，業經典當變現花用殆盡，其餘財
          物則遭焚燬。（侵入住宅部分，未據告訴）
    （三）丁○○復基於承前行竊他人財物之概括犯意，意圖為
          自己不法之所有，於九十五年三月二十二日凌晨一時
          許，在臺中縣大雅鄉○○路一七五巷六號旁屬於楊萬
          貴所有無人居住之工廠，見該工廠大門未關，認為有
          機可趁，乃擅自進入該工廠內行竊丙○○所有之螺絲
          起子一支（價值約八十元）得手。嗣經丙○○察覺，
          當場查獲。（前開螺絲起子業經發還丙○○領回）
三、案經被害人甲○○、乙○○、丙○○訴由臺中縣警察局豐原
    分局報告臺灣臺中地方法院檢察署檢察官偵查起訴。
    理    由
一、訊據被告丁○○，對於上揭時地，連續三次行竊告訴人甲○○、乙○○、丙○○之財物得手之情，業經坦認屬實，核與
    告訴人甲○○、乙○○、丙○○於警詢及本院中之指訴情節
    均屬相符，並有告訴人丙○○領回失竊贓物之贓物認領保管
    單一份、被告行竊告訴人丙○○案件之現場位置圖一份及查
    獲現場照片八張、被告行竊告訴人甲○○案件之採證照片八
    張、被告行竊告訴人乙○○案件之採證照片九張在卷可稽，
    此外，在告訴人甲○○、乙○○住處分別採集到行竊歹徒之
    可疑指紋，經送鑑定比對結果，均與被告之指紋相符，此有
    內政部警政署刑事警察局九十四年十二月二十七日刑紋字第
    0940197642號、九十五年一月五日刑紋字第0950002441號鑑
    驗書各一份在卷足憑，被告自白供述與現有事證相符，應堪
    置信。至於告訴人乙○○指訴另有電腦主機遭竊部分，業據
    被告否認，供稱並無銷贓管道等語，告訴人乙○○並未提出
    相關證明文件，以供本院查證，而依據現有事證，亦無從認
    定被告確有行竊該電腦主機之行為，自難遽依告訴人所言，
    而認定被告另有行竊該電腦主機之行為，附此敘明。本件事
    證已臻明確，被告犯行，洵堪認定。
二、論罪科刑部分：
（一）按被告行為後，刑法業於九十四年二月二日修正公布，九
      十五年七月一日起生效施行，其中刑法第五十六條關於連
      續犯之規定已刪除，並修正第二條、第四十七條等規定。
      按行為後法律有變更者，適用行為時之法律，但行為後之
      法律有利於行為人者，適用最有利於行為人之法律，修正
      後刑法第二條第一項定有明文。此條規定係規範行為後法
      律變更所生新舊法律比較適用之準據法，本身尚無新舊法
      比較之問題，於新法施行後，應一律適用新法第二條第一
      項之規定，為「從舊從輕」之比較，先予敘明。
（二）再按本次法律變更，比較時應就罪刑有關之連續犯以及累
      犯加重暨其他法定加減原因（如身分加減）與加減例等一
      切情形，綜其全部罪刑之結果而為比較（最高法院九十五
      年五月二十三日九十五年度第八次刑庭會議決議參照）。
      經查：
      １、刑法第五十六條連續犯之規定業經刪除，於新法施行
          後，被告之數犯罪行為，應予分論併罰。此條刪除雖
          非犯罪構成要件之變更，然顯已影響行為人刑罰之法
          律效果，自屬法律有變更，依新修正之刑法第二條第
          一項規定，比較新、舊法結果，仍應適用較有利於被
          告之行為時法即修正前刑法第五十六條之規定，論以
          連續犯之一罪。
      ２、又被告曾於九十三年間，因搶奪罪，經本院於九十三
          年九月三十日以九十三年度訴字第二０六二號判處有
          期徒刑四月，如易科罰金，以三百元折算一日確定，
          於九十四年一月二十一日入監執行，於九十四年六月
          二十日執行完畢等情，此有臺灣高等法院被告前案紀
          錄表一份在卷可按，被告於五年以內故意再犯本件有
          期徒刑以上之罪，不論依修正前之刑法第四十七條，
          或修正後之刑法第四十七條第一項之規定，均構成累
          犯，對被告而言並無有利或不利之情形，自不生新舊
          法比較之問題，應逕依修正前之刑法第四十七條，論
          以累犯。
      ３、綜合上述各條文修正前、後之比較，揆諸前揭最高法
          院決議及修正後刑法第二條第一項之「從舊、從輕」
          原則，自應適用被告行為時之法律，即修正前刑法之
          相關規定，予以論處。
（三）查：未經扣案之螺絲起子二支，含握柄長約五、六公分，
      鐵製材質，業據被告供承在卷，均屬質地堅硬之物，客觀
      上足以對人之生命、身體、安全構成威脅，具有危險性，
      應屬兇器無訛。被告基於行竊他人財物之概括犯意，意圖
      為自己不法之所有，分別以於夜間侵入住宅毀越門扇之方
      式行竊告訴人甲○○所有之財物得手，以毀越門善之方式
      行竊告訴人乙○○所有之財物得手及徒手行竊告訴人丙○○所有之財物得手，核其所為，分別係犯刑法第三百二十
      一條第一項第一款、第二款、第三款之於夜間侵入住宅毀
      越門扇攜帶兇器竊盜罪、刑法第三百二十一條第一項第二
      款、第三款之毀越門扇攜帶兇器竊盜罪、刑法第三百二十
      條第一項之竊盜罪。被告所犯二次加重竊盜及一次普通竊
      盜之犯行，其時間緊接，手段同一，所觸犯犯罪構成要件
      相同之罪名，顯係基於概括犯意而反覆為之，為連續犯之
      裁判上一罪關係，應依修正前之刑法第五十六條之規定，
      從一重之於夜間侵入住宅毀越門扇攜帶兇器竊盜罪論處，
      並加重其刑。又被告前受有期徒刑之執行完畢後，五年以
      內再犯本件有期徒刑以上之罪，為累犯，應依修正前刑法
      第四十七條之規定，遞加重其刑。爰審酌被告不思從事正
      當工作，以獲取生活所需，卻貪圖不法利益，以攜帶兇器
      侵入住宅之方式，行竊他人財物，造成一般民眾居家安寧
      之危害，敗壞社會風氣，且被告先後三次竊盜犯行，考量
      告訴人所受之財物損失，及被告犯罪後，業經坦承犯行，
      犯後態度良好等一切情狀，量處如主文所示之刑，以示懲
      儆。
三、前開螺絲起子二支，係被告所有供行竊所用之物，業據被告
    供述屬實，然並未經扣案，且被告於本院供稱亦經丟棄，不
    知去向，為免日後執行困難，爰不予諭知沒收。
據上論斷，應依刑事訴訟法第二百七十三條之一第一項、第二百
九十九條第一項前段，刑法第二條第一項前段、第三百二十一條
第一項第一款、第二款、第三款、修正前刑法第五十六條、第四
十七條，判決如主文。
中    華    民    國    95    年    8     月    4     日
                  刑事第五庭    法  官  巫淑芳
上正本證明與原本無異。
如不服本判決，應於送達後十日內向本院提出上訴狀（須附繕
本），上訴於臺灣高等法院臺中分院。
                                書記官  王麗麗
中    華    民    國    95    年    8     月    4     日
附錄論罪科刑法條：
中華民國刑法第321條：
犯竊盜罪而有左列情形之一者，處六月以上、五年以下有期徒刑
：
一  於夜間侵入住宅或有人居住之建築物、船艦或隱匿其內而犯
    之者。
二  毀越門扇、牆垣或其他安全設備而犯之者。
三  攜帶兇器而犯之者。
四  結夥三人以上而犯之者。
五  乘火災、水災或其他災害之際而犯之者。
六  在車站或埠頭而犯之者。
前項之未遂犯罰之。


司法院資訊處製作；財團法人民間司法改革基金會備份。
